臺灣高等法院刑事裁定　　　　　　　　100年度毒抗字第127號
抗　告　人　李曜宇
上列抗告人因違毒品危害防制條例案件，不服臺灣臺北地方法院
中華民國100 年3 月23日所為觀察勒戒裁定（100 年度毒聲字第
181 號），提起抗告，本院裁定如下：
    主  文
抗告駁回。
    理  由
一、原裁定意旨略以：被告李曜宇於民國100 年1 月17日凌晨某
    時許，在臺北市中山區○○○路○ 段84號6 樓之8 友人住處
    內，施用第二級毒品MDMA，嗣於同日凌晨4 時40分許，在上
    址為警查獲之事實，業據被告於警詢及檢察官訊問時坦承不
    諱，核與證人李家豪、楊力融、方擷凱等人證述情節相符，
    而被告為警查獲後所採集之尿液（尿液檢體編號：045725號
    ），經以EIA 酵素免疫分析法初步檢驗結果，呈MDMA陽性反
    應，再以氣相層析質譜儀法確認檢驗結果，判定呈MDMA、MD
    A 陽性反應，亦有臺北市政府警察局偵辦毒品案件尿液檢體
    委驗單、台灣尖端先進生技醫藥股份有限公司100 年1 月31
    日出具之濫用藥物檢驗報告各一份可稽，被告施用第二級毒
    品MDMA之事實，應可確定，從而檢察官依毒品危害防制條例
    第20條第1 項，觀察勒戒處分執行條例第3 條第1 項規定，
    聲請裁定將被告送觀察、勒戒為有理由，應予准許。
二、抗告意旨略以：被告李曜宇於檢察官偵查中已就施用第二級
    毒品MDMA之事實坦承不諱，並表示願意自費接受戒癮治療，
    被告有固定工作及住居所，能於規定時間到場接受治療，已
    符合臺灣臺北地方法院檢察署試辦第二級毒品戒癮治療作業
    要點第三點之實施戒癮治療條件。原裁定並未斟酌毒品危害
    防制條例第24第1 項規定及前開作業要點，其逕裁定將被告
    送觀察、勒戒，顯有不當。被告經此次事件，已深獲教訓，
    決心痛改前非，遠離毒品，請撤銷原裁定，並駁回檢察宮之
    聲請等語。
三、經查：
  (一)按違反毒品危害防制條例第10條第2 項，施用第二級毒品之
    罪者，檢察官應聲請法院裁定，令被告入勒戒處所觀察、勒
    戒，其期間不得逾2 月。毒品危害防制條例第20條第1 項定
    有明文。抗告人即被告李曜宇於前揭時地為警查獲後，經警
    採集尿液送臺灣尖端先進生技醫藥股份有限公司以EIA 酵素
    免疫分析法初步檢驗結果，呈MDMA陽性反應，再以氣相層析
    質譜儀法確認檢驗結果，判定呈MDMA、MDA 陽性反應，有上
    開鑑定機關出具之濫用藥物檢驗報告一份在卷可稽（見偵查
    卷第89頁），而抗告人亦供承其確有施用第二級毒品MDMA不
    諱（見偵查卷第81頁），而抗告人前未曾因施用毒品案件經
    送觀察、勒戒，亦有本院被告前案紀錄表1 份存卷可查（見
    原審卷第3 頁），則原裁定依前揭法律規定，裁定令抗告人
    入勒戒處所觀察、勒戒，其期間不為逾2 月，自屬適法，並
    無違誤。
  (二)次按毒品危害防制條例第24條第1 項雖規定：本法第20條第
    1 項及第23條第2 項之程序，於檢察官先依刑事訴訟法第25
    3 條之1 第1 項、第253 條之2 之規定，為附命完成戒癮治
    療之緩起訴處分時，或於少年法院（地方法院少年法庭）認
    以依少年事件處理法程序處理為適當時，不適用之。然檢察
    官是否依刑事訴訟法第253 條之1 第1 項、第253 條之2 之
    規定，為附命完成戒癮治療之緩起訴處分，專屬檢察官判斷
    衡酌之職權，且檢察官為上開緩起訴處分時，仍應參酌刑法
    第57條所列事項及公共利益之維護，認以緩起訴為適當者，
    方得定1 年以上3 年以下之緩起訴期間為緩起訴處分，其期
    間自緩起訴處分確定之日起算，被告依法並無為緩起訴之請
    求權，檢察官斟酌上情，縱未為附命完成戒癮治療之緩起訴
    處分，亦難指為違法。
  (三)抗告人於前揭時地施用第二級毒品MDMA屬實，檢察官偵查中
    未為附命完成戒癮治療之緩起訴處分，而向原審聲請裁定命
    抗告人入勒戒處所執行觀察、勒戒，原審據以裁定准許，於
    法並無違背，抗告意旨指摘原裁定不當，為無理由，應予駁
    回。
四、據上論斷，應依刑事訴訟法第412條，裁定如主文。
中    華    民    國   100    年    4     月    20    日
                  刑事第八庭  審判長法  官  張傳栗
                                    法  官  劉嶽承
                                    法  官  黃斯偉
以上正本證明與原本無異。
不得再抗告。
                                    書記官  王宜玲
中    華    民    國   100    年    4     月    21    日